【裁判字號】    89,上易,2426
【裁判日期】    900102
【裁判案由】    竊盜
【裁判全文】
臺灣高等法院臺中分院刑事判決                  八十九年度上易字第二四二六號
    上  訴  人
    即  被  告  甲○○
    選任辯護人  蔡順居
右上訴人因竊盜案件，不服臺灣臺中地方法院八十九年度訴字第一二四七號，中華民
國八十九年八月二十四日第一審判決（起訴案號：臺灣臺中地方法院檢察署八十九年
度偵字第四九三二號），提起上訴，本院判決如左：
    主  文
上訴駁回。
    事實及理由
一、本案經本院審理結果，認第一審判決認事用法及量刑均無不當，應予維持，並引
    用第一審判決書記載之事實、證據及理由（如附件）。
二、辯護人指案發後上訴人即被告甲○○（以下稱被告）即遭警員移送警局，並未回
    到其座車上，可見被告座車上找出之一千元紅包應係被栽贓云云。惟查該一千元
    紅包確係在被告之自小客車內查獲，業據證人即臺中縣警察局清水分局三田派出
    所警員林常德於原審法院到庭證述無訛（見原審法院八十九年七月二十一日審判
    筆錄），核與被害人乙○○所供述之情形相符。辯護人所指尚有誤會，其聲請傳
    訊證人林常德及翁靖棋，經核為無必要，並此敘明。此外，被告在本院未提出其
    他有利之證據及辯解，其上訴無理由，應予駁回。
三、據上論斷，應依刑事訴訟法第三百七十三條、第三百六十八條，判決如主文。
本案經檢察官丙○○到庭執行職務。
中      華      民      國      九十      年      一      月     二     日
                                  臺灣高等法院臺中分院刑事第十庭
                                        審判長法  官  林  照  明
                                              法  官  李  寶  堂
                                              法  官  蕭  廣  政
右正本證明與原本無異。
不得上訴。
                                              書記官  黃  禎  祥
中      華      民      國      九十      年      一      月     四     日
                                                                        Ｄ
附件：
臺灣臺中地方法院刑事判決                        八十九年度訴字第一二四七號
    公  訴  人  臺灣臺中地方法院檢察署檢察官
    被      告  甲○○  男四十一歲（民國○○○年○月○日生）
                        國民身分證統一編號：Ｎ一二六六八五二八號
                        住彰化縣北斗鎮○○里○○路九號
    指定辯護人  本院公設辯護人  戴遐齡
右列被告因強盜案件，經檢察官提起公訴（八十九年度偵字第四九三二號），本院判
決如左：
    主  文
甲○○攜帶兇器於夜間侵入住宅竊盜，處有期徒刑拾月。
扣案之螺絲起子壹把沒收。
    事  實
一、甲○○於民國（下同）八十九年三月二十六日下午九時三十分左右之夜間，駕駛
    車牌號碼ＺＣ─四九七七號自用小客車，搭載不知情由其所僱用之司機翁靖棋（
    另由臺灣臺中地方法院檢察署檢察官為不起訴處分在案），途經臺中縣清水鎮○
    ○路一七一之五一號（現門牌整編為臺中縣清水鎮○○○街一五○號，下同）前
    ，見該處正在辦理結婚喜宴，竟意圖為自己不法之所有，命翁靖棋在車上等候，
    其則下車持在客觀上足以傷害人之身體之兇器螺絲起子一把，佯裝為賀客而侵入
    臺中縣清水鎮○○路一七一之五一號住宅內，並潛入該住宅二樓陳金海之房間內
    ，竊取陳金海置放在該房間內襯衫口袋內裝有新臺幣（下同）一千元現金之禮金
    袋一個，得手後隨即將之攜放在前開車牌號碼ＺＣ─四九七七號自用小客車內，
    並接續前開犯意，再進入上開住宅內，並佯稱借用廁所，復潛上該宅三樓欲再竊
    取財物，後因陳金海發覺有異，囑乙○○上樓查看，而在該住宅三樓處發現甲○
    ○，嗣經乙○○家人報警而在該處查獲，並扣得甲○○攜帶前往竊盜所用之螺絲
    起子一把。
二、案經臺中縣警察局清水分局報由臺灣臺中地方法院檢察署檢察官偵查起訴。
    理  由
一、訊據被告甲○○矢口否認有何右開犯行，並辯稱：伊當時因流鼻血，要到臺中縣
    清水鎮○○路一七一之五一號處借衛生紙，始到該住宅三樓廁所拿衛生紙擦鼻血
    ，伊並未偷紅包，亦未持螺絲起子到場云云，惟查：右開事實業據被害人乙○○
    、陳金海分別號警訊及本院審理時陳述明確，被害人陳金海於本院審理時明確指
    稱：被告所駕自用小客車上所扣得之內裝有一千元現金之禮金袋一個，係其放置
    在住處二樓房間內之襯衫口袋內等語（見本院八十九年八月九日審判筆錄），而
    扣案之內裝有一千元現金之禮金袋一個確係由警員林常德在被告所駕駛之車牌號
    碼ＺＣ─四九七七號自用小客車內駕駛座之腳踏板處查獲等情，復據證人即臺中
    縣警察局清水分局三田派出所警員林常德到庭證述無訛（見本院八十九年七月二
    十一日審判筆錄），而被告於經被害人乙○○發現時確實手持螺絲起子一把，且
    該螺絲起子一把並非被害人家中之物等情，除經被害人乙○○於警訊及本院審理
    時堅指不移外，並有螺絲起子一把扣案可佐，又被害人陳金海住宅內二、三樓之
    房間均有遭翻找的痕跡等情，亦據證人即警員陸英河到庭證述明確（見本院八十
    九年七月五日審判筆錄），並有照片八張在卷可憑；此外，復有贓物認領保管單
    一紙在卷可資佐證，本院參以被害人乙○○、陳金海、證人陸英河、林常德與被
    告均無仇隙，衡情並無誣陷之理，所陳、證述之情節，應屬實情，足見被告確有
    如事實欄所示之犯行，應無疑問。被告雖以前詞置辯，惟與被告同往之證人翁靖
    棋到庭證稱：被告下車時告知其係要接洽康樂隊事情等語（見本院八十九年七月
    五日審判筆錄），並未提及被告有流鼻血之情事，且證人陸英河復證稱未見到被
    告有流鼻血之情事等語（見同上日筆錄），足見被告所辯並非要竊盜，係因流鼻
    血要借衛生紙，未攜帶螺絲起子一把云云，顯非事實，應係屬事後卸責之詞，自
    不足採信。本件事證明確，被告之右開犯行，已足以證明。至於被告聲請訊問贈
    送前開內裝有一千元現金之禮金袋之證人劉秋桂，因本院認被告確有前開竊盜行
    為，證據充足，犯行已甚明確，核無訊問該證人之必要，所請應予駁回，併予說
    明。
二、按螺絲起子在客觀上對於人之身體生命均具有高度危險性，應認係屬兇器，是核
    被告所為，係犯刑法第三百二十一條第一項第一款、第三款之竊盜罪。公訴人雖
    以被告於經被害人乙○○發現後，欲脫免逮捕，持上開螺絲起子劃傷乙○○右手
    ，故認被告所犯為刑法第三百二十九條之準強盜罪等語，惟按被害人乙○○為逮
    捕被告之際，曾造成右手指挫傷骨折等傷害，固有沙鹿童綜合醫院診斷證明書一
    紙在卷可稽，惟該傷害之造成，係因被害人乙○○伸手抓被告之手，碰到被告手
    中之螺絲起子所致，並非被告持螺絲起子傷害被害人乙○○等情，業據被害人乙
    ○○於本院陳述明確（見本院八十九年七月二十一日審判筆錄），足見被告並未
    當場施強暴、脅迫之行為，應甚明確，被告所為核與刑法第三百二十九條之構成
    要件，尚屬有間，難以該條論處，起訴法條尚有未洽，惟二者之社會基本事實同
    一，爰依刑事訴訟法第三百條變更起訴法條。被告二次侵入被害人之住宅行竊，
    係為達成其一次竊盜犯行之二個舉動，仍僅成立一個竊盜罪。爰審酌被告犯罪之
    動機、目的、手段，僅竊得一千元犯罪所生之危害不大、前已有多次利用他人喜
    宴之際行竊行為（如卷附之臺灣臺南地方法院八十八年度易字第三六號刑事判決
    、臺灣桃園地方法院八十九年度易字第一○三九號刑事判決各一份）、猶一再犯
    案惡性不輕及其犯罪後仍飾詞狡辯並無悔意等一切情狀，量處如主文所示之刑。
    扣案螺絲起子一把係被告攜帶前往竊盜，且非被害人家中所有之物等情，業據被
    害人乙○○陳述無訛在卷，則該物既係被告攜帶而犯本件竊盜罪，應係被告所有
    無誤，爰依刑法第三十八條第一項第二款之規定，宣告沒收。
三、公訴意旨另以：被告於經被害人乙○○發現後，欲脫免逮捕，持上開螺絲起子劃
    傷乙○○右手，故認被告另犯刑法第二百七十七條第一項之傷害罪等語，然上開
    被害人乙○○如沙鹿童綜合醫院診斷證明書所載之傷害，係因被害人乙○○伸手
    抓被告之手，碰到被告手中之螺絲起子所致，並非被告持螺絲起子傷害被害人乙
    ○○等情，業如前述，足見被害人乙○○所受之前開傷害並非因被告之故意行為
    所致，自不另該當刑法第二百七十七條第一項之傷害罪，惟公訴人認此部分與前
    開論罪科刑部分，有方法結果之牽連關係，屬裁判上一罪，爰不另為無罪之諭知
    ，附予敘明。
據上論斷，應依刑事訴訟法第二百九十九條第一項前段、第三百條，刑法第三百二十
一條第一項第一款、第三款、第三十八條第一項第二款，判決如主文。
中    華    民    國      八十九      年      八      月     二十四     日
                                        法  官    李  國  增
右正本證明與原本無異。
如不服本判決，應於送達後十日內向本院提出上訴狀（須附繕本），上訴於臺灣高等
法院臺中分院。
                                        書記官
中    華    民    國      八十九      年      八      月     二十四     日
附錄法條：
刑法第三百二十一條第一項：
犯竊盜罪而有左列情形之一者，處六月以上五年以下有期徒刑：
一、於夜間侵入住宅或有人居住之建築物、船艦，或隱匿其內而犯之者。
三、攜帶兇器而犯之者。


司法院資訊處製作；財團法人民間司法改革基金會備份。
